臺灣高等法院臺中分院交通法庭裁定　　 94年度交抗字第616號
抗　告　人
即受處分人　甲○○
上列抗告人因聲明異議案件，對於台灣台中地方法院交通法庭中
華民國九十四年八月三十日裁定（九十四年度交聲字第四七二號
），提起抗告，本院裁定如下：
    主  文
抗告駁回。
    理  由
一、原處分機關略以：受處分人甲○○，駕駛之車號Ｒ七─六二
    七八號自用小客車，於九十四年五月二十八日二十時五十六
    分許，在國道一號北上二一八公里處，因駕駛人駕車於高速
    公路行經收費站未繫安全帶之違規事實，經國道公路警察局
    第三警察隊員警當場攔檢舉發，受處分人於限期內到案申訴
    ，經向原舉發機關查證違規屬實，該所遂於九十四年六月三
    十日，以中監違字第裁六○─Ｚ00000000號裁決書
    ，裁處違反道路交通管理處罰條例第三十一條第二項規定，
    處罰鍰新臺幣三千元整，逾期則依違反道路交通管理事件統
    一裁罰標準表及裁決書處罰主文裁處，於法並無不合等語。
二、本件受處分人甲○○則以：經收費站員警攔下時，仍繫安全
    帶，因車與家人共開，故證件置於車中，為尋找證件，故解
    開安全帶，等檢查完畢，員警卻告知未繫安全帶，並開紅單
    ，本人不服不願簽收，於情於理都不應開罰單，有繫安全帶
    之習慣，絕不可能發生未繫安全帶之事實，爰聲明異議云云
    。
三、原審以：經查：本件受處分人甲○○，於上開時、地，駕駛
    之車號Ｒ七─六二七八號自用小客車，因行駛高速公路，其
    汽車駕駛人未繫安全帶之違規事實，經員警當場舉發等情，
    有舉發之違反道路交通管理事件通知單及裁決書各一件在卷
    可稽。雖受處分人以上開情詞置辯，惟查：執勤員警於員林
    收費站區執行勤務，該車行經收費站於繳納通行費時，員警
    目睹該車駕駛人未繫安全帶，遂示意攔車取締，告知違規事
    項後，始掣單舉發，因駕駛人不願意簽收，員警於單記註明
    ，並當場交付，執勤員警依所見事實舉發，於法並無不合，
    該車違規屬實等情，此亦有原舉發機關九十四年六月十四日
    之函件在卷可佐。再者，原舉發機關之執勤員警即證人張仁
    山，於九十四年八月二十二日在本院結證稱：「在員林收費
    站有四個人執勤任務，異議人繳完費，就看到他沒有繫安全
    帶，他從進站到離站，我正面對面看到異議人沒有繫安全帶
    」、「（你有無看到異議人拿證件，打開安全帶？）答：沒
    有，我是負責攔檢，從異議人過站到離站，我都是面對面，
    如果他有繫安全帶，一般人看到警察不會打開安全帶，避免
    引起誤會」等語，且觀車輛安全帶之設計具有伸縮性，於車
    內前座取物，並無需解開安全帶，凡此，在在足以証明受處
    分人上開辯解，要屬卸責之詞，不足採信。按警察為維持交
    通秩序，依法執行職務，立場應是客觀公正，且與受處分人
    素不相識，亦無宿怨，當無設詞誣攀之理，是其所為證言，
    應屬真實可信。此外，本院經查亦無任何證據足資證明執勤
    員警有捏造事實、違法取締之情事，則執勤警員本其加強道
    路交通管理、維護交通秩序、確保安全職責所為之當場舉發
    ，自應受到合法、正確而真正之推定，受處分人空言指摘原
    舉發不當，尚屬無據。是受處分人確有行駛高速公路未繫安
    全帶之事實，堪以認定。從而，原處分機關據以援引上開規
    定，裁處受處分人罰鍰新臺幣三千元整，逾期則依裁決書處
    罰主文規定處罰，並無不當，因予駁回異議，經核並無不當
    。
四、抗告意旨猶執陳詞，以其有繫安全帶之習慣，絕不可能發生
    未繫安全帶之事實云云，指摘原裁定不當。查抗告人未繫安
    全帶係證人張仁山親自目擊之事實，已如前述，是抗告人之
    抗告為無理由，應予駁回。
據上論斷，應依刑事訴訟法第四百十二條，道路交通案件處理辦
法第廿六條，裁定如主文。
中　　華　　民　　國　　94　　年　　10 　月　　19 　　日
            刑事第二庭  審判長法　官  李  璋  鵬
                              法  官  蕭  錦  鍾
                              法  官  胡  森  田
上列正本證明與原本無異。
不得抗告。
                              書記官  林  振  甫
中　　華　　民　　國　　94　　年　　10 　月　　20   　日
                                                      Ａ
